臺灣士林地方法院行政訴訟判決　
110年度交字第325號
原      告  尤景源  
被      告  臺北市交通事件裁決所

代  表  人  蘇福智  
上列當事人間交通裁決事件，原告不服被告民國110 年11月11日
北市裁罰字第22-A00P615A4號裁決，提起行政訴訟，本院判決如
下：
    主  文
原告之訴駁回。
訴訟費用新臺幣參佰元由原告負擔。
    事實及理由
一、程序事項：本件係因原告不服被告民國110 年11月11日北市
    裁罰字第22-A00P615A4號違反道路交通管理事件裁決書（下
    稱原處分），裁處罰鍰新臺幣（下同）1,000 元，提起行政
    訴訟，經核屬行政訴訟法第237條之1第1項第1款規定之交通
    裁決事件，爰依同法第237條之7 規定，不經言詞辯論，逕
    為判決。
二、爭訟概要：原告駕駛其所有車牌號碼000-00號營業小客車（
    下稱系爭車輛）於110年9月11日6時28分許，在臺北市大同
    區重慶北路三段處，因「在設有禁止停車標線之處所停車」
    之違規事實，經臺北市政府警察局大同分局（下稱舉發機關
    ）員警製單舉發，有北市警交字第A00P615A4 號舉發違反道
    路交通管理事件通知單可稽（下稱系爭舉發通知單，見本院
    卷第40頁），嗣經被告以原告有前揭違規事實，而依道路交
    通管理處罰條例第56條第1項第4款規定，以原處分對原告為
    裁罰，原告於110年11月11日提起本件行政訴訟。
三、原告主張：
　　週六學校不上課，例假日供一般民眾停車，在延平北路三段
    紅、黃線也停了很多車，不知是否也一起被開單等語。並聲
    明：原處分撤銷。
四、被告答辯：
　　卷查本案經舉發機關就違規事實查復，查611-YK（即系爭車
    輛）於110年9月11日6時28分在臺北市○○○路0段0號前（
    民權國中）在劃有黃線路段停車，經民眾檢舉，舉發機關員
    警到場查證屬實，遂拍照據以逕行舉發，於法並無違誤。原
    告所持免罰理由為例假日開放黃線停車等情，經查9 月11日
    星期六為政府行政機關調整放假日補行上班日，惟查現場設
    有家長接送區牌面內容：「上課期間06：00-09：00、16：0
    0-19：00、21：00-22：00 黃線禁止停車」牌面，爰此，舉
    發並無不當等語。並聲明：原告之訴駁回。
五、本院之判斷：
　㈠按「黃實線，設於路側者，用以禁止停車；…」道路交通標誌
    標線號誌設置規則第149條第1項第1款第4目前段訂有明文。
    次按「汽車停車時，設有禁止停車標誌、標線之處所不得停
    車」、「汽車駕駛人停車時，有下列情形之一者，處新臺幣
    六百元以上一千二百元以下罰鍰：…四、在設有禁止停車標
    誌、標線之處所停車」，道路交通安全規則第112條第1項第
    4款、道路交通管理處罰條例第56條第1項第4款分別定有明
    文。
　㈡道路交通管理事件統一裁罰基準及處理細則第1條規定：「本
    細則依道路交通管理處罰條例第92條第4項規定訂定之」、
    第2條第1項、第2項規定：「處理違反道路交通管理事件之
    程序及統一裁罰基準依本細則之規定辦理。前項統一裁罰基
    準，如附件違反道路交通管理事件統一裁罰基準表」，核上
    開統一裁罰基準及處理細則之規定，就其立法目的及功能，
    乃為防止處罰機關枉縱或偏頗，依道路交通管理處罰條例第
    92條第4項所授權交通部會同內政部訂定「違反道路交通管
    理事件統一裁罰基準及處理細則」及其附件「違反道路交通
    管理事件統一裁罰基準表」，用以維持裁罰之統一性與全國
    因違反道路交通管理事件受處罰民眾之公平，不因裁決人員
    不同，而生偏頗，寓有避免各監理機關於相同事件恣意為不
    同裁罰之功能，並非法所不許，於憲法上保障人民財產權之
    意旨並無牴觸（此並有司法院釋字第511號解釋意旨理由足
    資參照），並無違反法律保留原則。再依本件違規行為時點
    之違反道路交通管理事件統一裁罰基準表記載，機車違反道
    路交通管理處罰條例第56條第1項第4款規定（在設有禁止停
    車標誌之處所停車），逾越應到案期限三十日以上六十日以
    內，繳納罰鍰或到案聽候裁決者。小型車應處罰鍰1,000元
    。核此規定，既係基於母法之授權而為訂定，且就違反道路
    交通管理事件統一裁罰基準及處理細則附件所示統一裁罰基
    準表中有關道路交通管理處罰條例第56條第1項第1款之裁罰
    基準內容（基準表就不同違規車種，其可能衍生危害交通安
    全之輕重不同，而區分有機車、小型車、大型車等不同罰鍰
    標準，其衍生交通秩序危害，既不相同，分別處以不同之罰
    鍰，符合相同事件相同處理，不同事件不同處理之平等原則
    ），並未牴觸母法，是被告自得依此基準而為裁罰。
　㈢依系爭舉發通知單及採證照片、舉發機關110年11月26日北市
    警同分交字第1103038424號函（見本院卷第40至44、52至56
    頁）及本院依職權調閱Google Map街景圖，可知原告停放系
    爭車輛之地點係於人行道旁路緣石繪設有禁止停車黃線，且
    該地點亦設置有「上課期間06：00-09：00、16：00-19：00
    、21：00-22：00黃線禁止停車」標誌牌面，足供一般人清
    楚辨識為禁止停車路段。足認原告於前揭時、地有「在設有
    禁止停車標線之處所停車」之違規事實，應堪認定。
　㈣原告主張其停放系爭車輛地點為例假日開放一般民眾停車處
    ，且在延平北路3 段紅、黃也停了很多車，不知是否同樣遭
    開單云云。惟查，110年9月11日為行政院人行政事總處公告
　　之「中秋節彈性放假補上班日」，是110年9月11日應為上班
    日而非例假日，且該地點亦設置有「上課期間06：00-09：0
    0、16：00-19：00、21：00-22：00黃線禁止停車」標誌牌
    面，原告停放系爭車輛之時間為110年9月11日6時28分，係
    屬前揭禁止臨時停車時段，核無違誤。是原告此部分主張，
    屬對黃線開放日期、時段之誤會，應不足採。又按行政行為
    ，非有正當理由，不得為差別待遇，行政程序法第六條定有
    明文，此即行政法上之平等原則。然行政機關若怠於行使權
    限，致使人民因個案違法狀態未排除而獲得利益時，該利益
    並非法律所應保護之利益，因此其他人民不能要求行政機關
    比照該違法案例授予利益，亦即人民不得主張「不法之平等
    」（最高行政法院92年度判字第275 號判決意旨參照），故
    縱原告所指其他車輛確實違規且未受罰，原告亦不得主張不
    法之平等，原告此部分之主張，並無從據以為對其有利之認
    定。
六、綜上所述，原告於前揭時、地，確有「在設有禁止停車標線
    之處所停車」之違規事實，被告以原處分裁罰，核無違誤，
    原告訴請撤銷原處分，為無理由，應予駁回。
七、本件第一審裁判費為300元，應由原告負擔，爰確定第一審
    訴訟費用額如主文第2項所示。　
中　　華　　民　　國　　110 　年　 　12　 月　　24　　日
　　　　　　　　　行政訴訟庭　法　官　徐文瑞　　　　　　
上為正本係照原本作成。
如不服本判決，應於判決送達後20日內，向本院提出上訴狀並表
明上訴理由（原判決所違背之法令及其具體內容或依訴訟資料可
認為原判決有違背法令之具體事實），其未載明上訴理由者，應
於提出上訴後 20 日內向本院補提理由書（上訴狀及上訴理由書
均須按他造人數附繕本，如未按期補提上訴理由書，則逕予駁回
上訴），並應繳納上訴裁判費新臺幣 750 元。
中　　華　　民　　國　　110 　年　 　12　 月　　24　　日
　　　　　　　　　　　　　　　書記官　朱亮彰